# 合伙企业的可持续经营和投资性主体

提问人：91lmn 时间：2020-04-19 08:05:24
1 、遇到一个 2019 年成立的合伙企业，约定了经营期限 7 年，最多可以延长至 9 年，这种情况下 2019 年报告还是可以用持续经营假设的吧？直到终止期限前 1 年，才需要考虑终止经营？
2 、合伙企业有多个PE投资者，合伙协议约定：
2.1 成立目的是投资X公司以获取资本增值或者收益；
2.2 资产的价值由GP确定，需要符合 IFRS。他可以进行适当的调整以反应公允价值；
但：
2.3 该合伙企业只有有一个投资，
2.4 只说GP可以进行适当调整以反应公允价值，没有规定必须用公允价值；合伙协议里也没有拿公允价值考核GP的条款。
2.5 虽然合伙企业有经营期限，但没有明确的退出战略。
这种可以不认定为投资性主体吧 ？还是想用权益法来核算投资。
谢谢！

回答人：chenyiwei
1 、此类为特殊目的设立、约定存续期为有限寿命的主体，一般不会有传统意义上的因财务状况恶化而不能持续经营的问题，其清算一般也都是事先计划好的。因此，虽然理论上在最后一年不再持续经营，但对财务报表的编制结果一般无实质影响。
2 、要考虑的是其投资目的是否为单纯的获取股息、资本增值等财务性收益，以及对被投资企业有无控制、共同控制或重大影响。如果是单纯获取财务性收益，且对被投资企业无控制、共同控制和重大影响的，则实质上是否属于投资性主体并不重要。